臺灣臺北地方法院交通事件裁定　　　　　　　　　　九十三年度交聲字第六九○號
　　異　議　人
　　即受處分人　甲○○
右列受處分人因違反道路交通管理處罰條例案件，對臺北市交通事件裁決所於中華民
國九十一年七月十五日所為之處分（北市裁三字第駕裁二二─ＺＤ0000000號
），聲明異議，本院裁定如左：
    主  文
原處分撤銷。
甲○○汽車駕駛人，汽車行駛於高速公路，而不遵管制之規定，處新臺幣仟元罰鍰
，並記違規點數壹點。
    理  由
一、按汽車行駛於高速公路或設站管制之道路，而不遵管制之規定，處汽車駕駛人新
    臺幣三千元以上六千元以下罰鍰；汽車駕駛人違反道路交通管理處罰條例第三十
    三條情形者，除依原條款處罰鍰外，並予記違規點數一點，道路交通管理處罰條
    例第三十三條第一項、及第六十三條第一項第一款分別定有明文。次按小型車行
    駛高速公路，前後兩車間之行車安全距離，在正常天候狀況下，車速為時速九十
    公里時，最小距離四十五公尺，車速為時速一百公里時，最小距離五十公尺，高
    速公路交通管制規則第六條第一項定有明文。又按公路行車安全距離辨識標線，
    用以提供車輛駕駛人保持安全距離之參考，本標線為白色橫向虛線，線寬十公分
    ，線段長五十公分，間隔五十公分，每十公尺一條，亦有道路交通標誌標線號誌
    條例第三十三條事件，期限內繳納罰鍰或到案聽候裁決者，處新臺幣三千元罰鍰
    ，本件案發時之違反道路交通管理事件統一裁罰標準及處理細則第二條第二項亦
    定有明文。
二、本件受處分人即異議人甲○○於民國九十年十一月十九日上午十一時十八分許正
    常天候狀況下，駕駛車牌號碼為ＫＹ—七七六七號自用小客車在國道一號高速公
    路由南向北行駛，途經國道一號高速公路北向二四八公里處，以九十五公里之時
    速行駛，而未與前方車輛保持四十七點五公尺之最小距離，經國道公路警察局第
    四警察隊警員同時以測速照相器測速照相並拍攝錄影帶後，以異議人違反道路交
    通管理處罰條例第三十三條第一項之規定，開立公警局交字第ＺＤ000000
    0號舉發通知單，並指定應於九十一年一月十日前前往原處分機關即臺北市交通
    事件裁決所聽候裁決或繳納罰鍰，經異議人於九十年十二月二十四日依限具狀申
    述，原處分機關認異議人確有前開違規行為，乃依據道路交通管理處罰條例第三
    十三條第一項及第六十三條第一項第一款（原裁決書漏載第一款）之規定裁處最
    高額新臺幣六千元及並記違規點數一點之裁決。
三、異議人具狀辯以：行政罰應以故意或過失為要件，而於本件案發時，伊所駕駛車
    輛前方及後方各有一輛小型車，正右方則有一輛大型車，伊根本無採取任何必要
    保持行車安全距離措施之可能，伊係被動維持一定車速而與前、後方車輛維持一
    定距離，伊並無任何故意或過失。另於本件案發時，若伊不知變通維持法定安全
    距離，勢必需急速減緩行車速度，則後方之車輛可能因煞車不及而將與伊發生車
    禍云云。經查：觀諸本件案發時所拍攝之測速照片，異議人駕駛上開車輛經過案
    發地點之車速為時速九十五公里，依據前開高速公路交通管制規則之規定，異議
    人應與前車保持四十七點五公尺之距離始與規定無違，另經本院勘驗本件案發時
    之所拍攝之錄影帶及測速照片，勘驗結果：案發時天氣狀況正常，拍攝地點位於
    高速公路，所拍攝之高速公路路段地面繪有公路行車安全距離辨識標線之白色橫
    向虛線，異議人駕駛自用小客車進入畫面時，係位於高速公路之內側車道，異議
    人所駕駛車輛前、後方各有一輛自用小客車，右方亦有一綠色車牌號碼為ＦＰ—
    七二五號之大型遊覽車，異議人所駕駛車輛前方之自用小客車並無突然變換車道
    之情形，異議人之車行速度大體一致，並無顯著之變化，行駛在異議人所駕駛車
    輛後方之車輛於錄影帶拍攝經過時亦均保持一定之距離，並無持續逼近異議人之
    情況，而依據異議人所駕駛車輛與前方自用小客車間地面白色橫向虛線之數量計
    算，異議人駕駛車輛與前方自用小客車間於錄影帶拍攝經過始終保持三至四道白
    色橫向虛線之距離，且斯時車流量正常順暢，並未塞車，相關車輛速度均正常，
    車行平穩，異議人並無不能與前方自用小客車保持安全距離之狀況，亦有本院勘
    驗筆錄在卷可參，由上開錄影帶中所拍攝案發時異議人所駕駛車輛前、後及右方
    車輛之狀況，尚難認有異議人所辯稱不能與前車保持安全距離之情況存在，異議
    人亦難對於其斯時車行速度及與前車應保持之安全距離之相關規定諉為不知，是
    異議人確有原處分機關所指之上開交通違規行為，堪以認定，異議人所提本件異
    議難認有理由。原處分機關引用道路交通管理處罰條例第三十三條第一項及第六
    十三條第一項第一款之規定據以裁處，固非無見，然異議人業已遵守舉發通知單
    所定期限而於九十年十二月二十四日具狀向原處分機關提出陳述書，亦有上開陳
    述書在卷可參，是原處分機關漏未審酌上開遵期陳述之情況而逕行裁決最高額之
    罰鍰，即難認為允當，異議人之異議雖無理由，惟原處分既有不當，自應由本院
    將原處分撤銷，並依據道路交通管理處罰條例第三十三條第一項、第六十三條第
    一項第一款及本件案發時之違反道路交通管理事件統一裁罰標準及處理細則第二
    條第二項之規定，裁處如主文所示，以資適法。
據上論斷，應依道路交通案件處理辦法第二十條前段，裁定如主文。
中　　　華　　　民　　　國　　九十三　　年　　　九　　　月　　　七　　　日
                              臺灣臺北地方法院交通法庭
                                        法  官  唐于智
右正本證明與原本無異。
如不服本裁定，應於裁定送達後五日內向本院提出抗告狀。
                                        書記官  陳俐妙
中　　　華　　　民　　　國　　九十三　　年　　　九　　　月　　　七　　　日
